

Thareq Abel Ramadhan Mahasiswa Teknik Informatika

Q 082213295344

■ abelramadhan07@gmail.com

SUMMARY

Saya adalah mahasiswa Teknik Informatika di Universitas Brawijaya. Sangat tertarik dengan teknologi khususnya seputar web development dan mobile app development. Ingin belajar lebih jauh tentang perkembangan teknologi web development dan mobile app development. Selalu mencoba untuk menantang diri dengan mencari pengalaman baru. Berpikir kreatif dan mencari solusi terbaik. Terbuka akan pendapat dan berani berpendapat. Dapat menjalankan instruksi dan arahan dengan baik

EXPERIENCE

02/2022 - Present	Asisten Praktikum Pemrograman Web Laboratorium Fakultas Ilmu Komputer Universitas Brawijaya
01/2021 - 01/2022	Staff Ahli Departemen PSDM Himpunan Mahasiswa Teknik Informatika
08/2021 - 12/2021	Wakil Ketua Divisi DDM IF ELSE 2021 Himpunan Mahasiswa Teknik Informatika
08/2021 - 11/2021	Ketua Pelaksana ROMANTICS 2021 Himpunan Mahasiswa Teknik Informatika
09/2020 - 11/2020	Ketua Divisi DDM LKMM TD HMIF 2020 Himpunan Mahasiswa Teknik Informatika

EDUCATION

2023 Teknik Informatika

Universitas Brawijaya

S1

SKILLS

Java	Advanced	HTML & CSS	Advanced
Kotlin	Advanced	Adobe Illustrator	Advanced
PHP	Intermediate	Adobe Photoshop	Advanced
Python	Intermediate	Figma	Advanced
JavaScript	Advanced	Microsoft Office	Advanced

LANGUAGES

English Fluent Bahasa Native